【裁判字號】    99,易,303
【裁判日期】    990831
【裁判案由】    贓物等
【裁判全文】
臺灣基隆地方法院刑事判決               99年度易字第303號
公  訴  人  臺灣基隆地方法院檢察署檢察官
被      告  丙○○
被      告  乙○○
上列被告因贓物等案件，經檢察官提起公訴（98年度速偵字第27
5 號），被告於準備程序進行中，就被訴事實為有罪之陳述，經
本院合議庭裁定由受命法官獨任進行簡式審判程序，判決如下：
    主  文
丙○○攜帶兇器竊盜，累犯，處有期徒刑捌月，扣案之螺絲起子
壹支沒收之。
乙○○搬運贓物，累犯，處有期徒刑月，如易科罰金，以新台
幣壹仟元折算壹日。
    犯罪事實
一、前案紀錄：
  (一)丙○○前因竊盜案件，經本院於民國94年3 月21日，以94年
    度基簡字第192 號判決判處有期徒刑4 月確定，於95年1 月
    1 日縮刑期滿執行完畢（構成累犯）；復因竊盜案件，經由
    本院於96年3 月19日，以95年度易字第348 號判決判處有期
    徒刑8 月，嗣經裁定減刑，減為有期徒刑4 月確定，於96年
    7 月16日縮短刑期執行完畢而出監（構成累犯）；其後，因
    詐欺案件，由本院於96年6 月29日，以96年度易字第292 號
    判決判處有期徒刑3 月確定，嗣經裁定減刑減為有期徒刑1
    月又15日，於97年2 月5 日易科罰金執行完畢（構成累犯）
    。
  (二)乙○○前因(甲)施用毒品案件，經本院於95年3 月17日，以95
    年度訴字第110 號判決判處有期徒刑6 月確定；(乙)施用毒品
    案件，由本院於95年8 月31日，以95年度訴字第417 號判決
    判處有期徒刑6 月確定；(丙)施用毒品案件，經本院於95年12
    月13日，以95年度易字第511 號判決判處有期徒刑3 月確定
    ；(丁)偽造文書案件，由臺灣宜蘭地方法院於96年3 月19日，
    以95年度訴字第171 號判決判處有期徒刑3 月確定，前開(甲)
    (乙)(丙)(丁)嗣經本院以96年度聲減字第341 號裁定減刑並合併定
    刑為有期徒刑8 月，於96年7 月16日縮短刑期執行完畢而出
    監（構成累犯）。
二、本案事實
    丙○○因缺錢花用，竟意圖為自己不法之所有，於99年6 月
    4 日上午7 時許，攜帶客觀上足以對人之生命、身體、安全
    造成威脅而可作為兇器使用之螺絲起子1 支，利用址設基隆
    市○○路24號6 樓之「佳樂迪卡拉OK」已停業無人管理且門
    未上鎖之機會，進入「佳樂迪卡拉OK」店內，並持螺絲起子
    拆卸店內之冷氣馬達1 台、壓縮機1 台、螢幕腳架1 具、鋁
    門窗條4 支，藉以將之置於自己實力支配之下而竊盜他人財
    物得手；惟因丙○○於拆卸上開物品時壓傷右手、右腳，乃
    於竊取上開財物得逞後，以電話央請乙○○前來搬運，乙○
    ○明知上開財物係屬贓物仍與丙○○將上開贓物置放於推車
    內，並從6樓「佳樂迪卡拉OK」店推至電梯間，搭電梯至1樓
    ，至1 樓時適逢基隆市警察局刑事警察大隊（偵二隊）警員
    盤查，當場人贓俱獲，並扣得作案工具螺絲起子1 支，而悉
    上情。
三、案經基隆市警察局移送臺灣基隆地方法院檢察署檢察官偵查
    起訴。
    理  由
一、本件被告所犯者非為死刑、無期徒刑、最輕本刑為3 年以上
    有期徒刑之罪或高等法院管轄第一審案件，其於準備程序進
    行中，先就被訴事實為有罪之陳述，經告知其簡式審判程序
    之旨，並聽取公訴人及被告之意見後，本院依刑事訴訟法第
    273 條之1 第1 項之規定，裁定由受命法官獨任進行簡式審
    判程序，且依同法第273 條之2 規定，簡式審判程序之證據
    調查，不受第159 條第1 項、第161 條之2 、第161 條之3
    、第163 條之1 及第164 條至第170 條規定之限制，合先敘
    明。
二、前揭犯罪事實業據被告丙○○、乙○○於本院準備程序、審
    理中坦承不諱，核與證人甲○○證述遭竊情節互核相符，並
    有竊案現場照片、贓物認領保管單（99年度速偵字第275 號
    卷第22頁至第29頁）附卷可稽，且有扣案之螺絲起子1 支可
    佐，足認被告丙○○、乙○○之任意性自白與事實相符，應
    堪採信，本件被告丙○○、乙○○2 人之犯罪事證明確，應
    依法論科。
三、按刑法第321 條第1 項第3 款之攜帶兇器竊盜罪，係以行為
    人攜帶兇器竊盜為其加重條件，此所謂兇器，其種類並無限
    制，凡客觀上足對人之生命、身體、安全構成威脅，具有危
    險性者均屬之，且祇須行竊時攜帶此種具有危險性之兇器為
    已足，並不以攜帶之初有行兇之意圖為必要，亦不以使用為
    必要（最高法院79年臺上字第5253號判例、92年臺上字第36
    69號判決要旨參照）。查本案被告丙○○所攜帶之螺絲起子
    1 支，長約20公分，為金屬製品，質地堅硬，此經本院勘驗
    在卷（參本院99年8月20日審判筆錄第3頁），於客觀上已足
    認係對人之生命、身體、安全構成威脅之「兇器」無訛。
四、核被告丙○○所為，係犯刑法第321 條第1 項第3 款之加重
    竊盜罪；被告乙○○所犯，係犯刑法第349 條第2 項之搬運
    贓物罪。被告丙○○、乙○○有本判決犯罪事實欄一、所示
    之論罪科刑執行完畢情形，有臺灣高等法院被告前案紀錄表
    乙份附卷足憑，彼等前案執行完畢後5 年內，故意再犯本件
    有期徒刑以上之罪，均為累犯，各依刑法第47條第1 項加重
    其刑。爰審酌被告丙○○正值青壯之年，不思以正當方式取
    得財物，竟因缺錢花用竊取他人之財物，侵害他人之財產安
    全，所為顯不可取，被告乙○○明知前開冷氣馬達1 台、壓
    縮機1 台、螢幕腳架1 具、鋁門窗條4 支係屬贓物，仍予以
    搬運，所為亦非可取，暨衡酌被告丙○○、乙○○之前科紀
    錄及其等犯後均坦承犯行，態度尚稱良好，犯罪手段尚屬平
    和，且上開贓物業已返還被害人等一切情狀，分別量處如主
    文所示之刑，並就被告乙○○部分，諭知易科罰金之折算標
    準。
五、扣案之螺絲起子1支，係被告丙○○所有供本案竊盜所用之
    物，業據被告丙○○敘明在卷，爰依刑法第38條第1 項第2
    款、第3 項沒收之。
據上論斷，應依刑事訴訟法第273 條之1 第1 項、第299 條第1
項前段，刑法第321 條第1 項第3 款、第349 條第2 項、第47條
第1 項、第41條第1 項前段、第38條第1 項第2 款、第3 項，刑
法施行法第1 條之1 ，判決如主文。
本案經檢察官丁○○到庭執行職務
中    華    民    國    99    年    8     月    31    日
                  刑事第五庭法    官  周霙蘭
以上正本證明與原本無異。
如不服本判決應於收受送達後10日內向本院提出上訴書狀，並應
敘述具體理由；其未敘述上訴理由者，應於上訴期間屆滿後20日
內向本院補提理由書(均須按他造當事人之人數附繕本)「切勿逕
送上級法院」。
中    華    民    國    99    年    8     月    31    日
                            書 記 官  莊智凱
附錄論罪法條：
中華民國刑法第321條
（加重竊盜罪）
犯竊盜罪而有左列情形之一者，處 6 月以上、 5 年以下有期徒
刑：
一、於夜間侵入住宅或有人居住之建築物、船艦或隱匿其內而犯
    之者。
二、毀越門扇、牆垣或其他安全設備而犯之者。
三、攜帶兇器而犯之者。
四、結夥三人以上而犯之者。
五、乘火災、水災或其他災害之際而犯之者。
六、在車站或埠頭而犯之者。
前項之未遂犯罰之。
中華民國刑法第349條
（普通贓物罪）
收受贓物者，處 3 年以下有期徒刑、拘役或 5 百元以下罰金。
搬運、寄藏、故買贓物或為牙保者，處 5 年以下有期徒刑、拘
役或科或併科 1 千元以下罰金。
因贓物變得之財物，以贓物論。

司法院資訊處製作；財團法人民間司法改革基金會備份。
